【裁判字號】    90,毒抗,237
【裁判日期】    900831
【裁判案由】    聲請強制戒治
【裁判全文】
臺灣高等法院高雄分院刑事裁定          九十年度毒抗字第二三七號
    抗  告  人
    被      告  甲○○
右抗告人因違反毒品危害防制條例案件，經檢察官聲請送強制戒治（九十年度毒偵字
第三二二０號），不服臺灣高雄地方法院九十年度毒聲字第四三六五號中華民國九十
年七月十八日第一審裁定，提起抗告，本院裁定如左：
      主      文
抗告駁回
      理      由
一、原裁定以：被告甲○○前因施用毒品案件，經強制戒治期滿，經臺灣高雄地方法
    院檢察署檢察官於民國八十九年一月二十一日（聲請意旨誤載為八十九年一月十
    八日）以八十九年度戒毒偵字第四二號為不起訴處分確定。被告復於九十年三月
    一日十五時四十五分許，在不詳地點某處施用第一級毒品，為警於九十年三月一
    日十五時四十五分許，通知被告至高雄市政府警察局新興分局刑事組採集尿液，
    經送驗結果，呈嗎啡陽性反應，有臺灣檢驗科技股份有限公司九十年三月十四日
    編號ＫＺ00000000000號濫用藥物尿液檢驗報告附卷可憑，復有不起
    訴處分書在卷可憑，被告於前開不起訴處分後，五年內再犯毒品危害防制條例第
    十條第一項之施用第一級毒品罪。因認檢察官之聲請為正當，而依同條例第二十
    三條中段規定，裁定令被告入戒治處所施以強制戒治一年。
二、抗告意旨則以：被告於前次強制戒治期滿出所後，即遠離毒品，並未於九十年三
    月一日十五時許施用毒品，亦無其他任何施用毒品之行為，此由同年六月二十八
    日被告自行至醫事檢驗所取尿檢驗結果未有嗎啡陽性反應，有檢驗報告可憑，足
    見原裁定據以認定被告有施用毒品之臺灣檢驗科技股份有限公司之檢驗報告準確
    性可疑，為此提出抗告云云。
三、經查，前開臺灣檢驗科技股份公司之檢驗報告，係經初步檢驗，確認檢驗等精密
    程序驗出被告送驗之尿液呈嗎啡陽性反應，且被告於檢驗時亦陳明未服用藥物，
    並經被告簽名捺指印，此有送驗紀錄表及檢驗報告單各影本在案可憑。至被告於
    九十年六月二十八日自行至檢驗所驗尿，其尿液雖未呈嗎啡陽性反應，但按投與
    海洛因後，迅速水解轉變成嗎啡，再循嗎啡之代謝途徑，排出體外，百分之八十
    以上，於投與後二十四小時尿液中排出，此有行政院衛生署藥物食品檢驗局（八
 十一）藥檢壹字第００六四三一號函可參。被告於九十年三月一日有施用海洛因
    ，於同年六月二十八日再採尿送驗，依照上開說明，當然無法驗出有嗎啡陽性反
    應，被告不能執此而為有利之辯解，其抗告為無理由，應予駁回。
據上論結，應依刑事訴訟法第四百十二條裁定如主文。
中    華    民    國      九十      年       八       月  三十一  日
                              臺灣高等法院高雄分院刑事第二庭
                                  審判長法官  曾永宗
                                        法官  謝肅珍
                                        法官  邱永貴
右正本證明與原本無異。
不得再抗告。
                                      書記官  周能智
中    華    民    國      九十      年       九       月     四   日
                                                              Ｊ


司法院資訊處製作；財團法人民間司法改革基金會備份。
